【裁判字號】    97,簡上,325
【裁判日期】    970829
【裁判案由】    違反電子遊戲場業管理條例等
【裁判全文】
臺灣臺南地方法院刑事判決             97年度簡上字第325號
上  訴  人
即  被  告  甲○○
            乙○○
上列被告等因違反電子遊戲場業管理條例等案件，不服本院97年
度簡字第858號中華民國97年5月30日第一審判決（聲請案號：97
年度偵字第2508號），提起上訴，本院管轄之第二審合議庭判決
如下：
    主    文
上訴駁回。
甲○○、乙○○各緩刑貳年。
    事實及理由
一、本院審理結果，認第一審簡易判決認事、用法及量刑均無不
    當，應予維持，並引用第一審簡易判決書及檢察官聲請簡易
    處刑書記載之事實、證據及理由（如附件）。
二、原審以被告甲○○、乙○○二人罪證明確，依刑事訴訟法第
    四百四十九條第一項前段、第四百五十條第一項、第四百五
    十四條第二項、電子遊戲場業管理條例第二十二條、第十五
    條，刑法第十一條前段、第二百六十六條第一項前段、第二
    項、第五十五條、第四十一條第一項前段，刑法施行法第一
    條之一，逕以簡易判決處刑如主文，本院經核原判決認事用
    法，並無不合，量刑亦稱妥適。上訴人即被告甲○○、乙○
    ○二人之上訴意旨略以：被告二人均承認犯罪，被告甲○○
    家中經濟困窘，本件係為維持家庭生計扶養年邁且身體不適
    之母親而為，且獲利不多，至於被告乙○○之妻古桂香為中
    度智障，子張家綺患有輕度智障，被告經營檳榔攤係為維持
    生計，但生意不佳，又須負擔房貸，方始出租檳榔攤一角予
    被告甲○○置放電子遊戲機具，而原審量刑過重，希望依刑
    法第五十七條、五十九條規定酌減刑度云云。經查，本件被
    告二人自警詢、偵查中及本院審理均坦承犯行，並有扣案電
    動賭博機具及賭資可佐，及台南縣警察局歸仁分局一組臨檢
    紀錄表一份可參，足認被告二人確有違反電子遊戲場業管理
    條例第二十二條規定及賭博之犯行，要足認定，本院審酌被
    告二人之具體犯罪情節，亦認原判決之量刑可採，上訴人就
    此部分之指摘，核無可採，是以上訴人即被告二人以原判決
    量刑過重為由提起上訴，自於法不合，本件上訴為無理由，
    均應予駁回。另查被告二人前未曾因故意犯罪而受有期徒刑
    以上刑之宣告，有臺灣高等法院被告前案紀錄表各一份附卷
    可憑，且本案擺設之電子遊戲機之數量僅一台，被告二人又
    自始即坦承犯行，足認其二人經此教訓，應知警惕而無再犯
    之虞，本院認所宣告之刑，以暫不執行為適當，爰各依刑法
    第七十四條第一項第一款之規定，併予宣告緩刑如主文所示
    之期間，以啟自新。
據上論斷，應依刑事訴訟法第四百五十五條之一第一項、第三項
、第三百六十四條、第三百七十三條、第三百六十八條，刑法第
七十四條第一項第一款，判決如主文。
本案經檢察官莊玲如到庭執行職務。
中    華    民    國    97    年    8     月   29    日
                  刑事第二庭  審判長  法  官  蘇義洲
                                      法  官  洪士傑
                                      法  官  徐文瑞
以上正本證明與原本無異。
本件不得上訴 。
                                      書記官  何小玉
中    華    民    國    97    年    8     月    29    日
電子遊戲場業管理條例第十五條
未依本條例規定辦理營利事業登記者，不得經營電子遊戲場業。
電子遊戲場業管理條例第二十二條
違反第十五條規定者，處行為人一年以下有期徒刑、拘役或科或
併科新臺幣五十萬元以上二百五十萬元以下罰金。
附錄法條：
電子遊戲場業管理條例第15條
未依本條例規定辦理營利事業登記者，不得經營電子遊戲場業。
電子遊戲場業管理條例第22條
違反第15條規定者，處行為人1年以下有期徒刑、拘役或科或併
科新臺幣50萬元以上250萬元以下罰金。
中華民國刑法第266條
在公共場所或公眾得出入之場所賭博財物者，處1千元以下罰金
。但以供人暫時娛樂之物為賭者，不在此限。
當場賭博之器具與在賭檯或兌換籌碼處之財物，不問屬於犯人與
否，沒收之。


司法院資訊處製作；財團法人民間司法改革基金會備份。
